---
title: '2323'
output: html_document
date: "2025-05-13"
---

```{r setup, include=FALSE}
knitr::opts_chunk$set(echo = TRUE)
```
*清空环境加载包*
```{r}
rm(list=ls())
gc()


td<-tempdir()
dir.create(td,showWarnings = FALSE)

list.of.packages<-c("dplyr","ggplot2","plyr","rlpi","data.table","terra","sf")

new.packages <- list.of.packages[!(list.of.packages %in% installed.packages()[,"Package"])]
if(length(new.packages)) install.packages(new.packages)

lapply(list.of.packages,require,character.only=TRUE)
rm(list.of.packages)
```







```{r}
# 1. Load the LPD public data----
Lpi_dat <- read.csv("origin data/LPI species data/LPIdata.csv")
Lpi_dat[Lpi_dat == "NULL"] <- NA


# Format the species names
Lpi_dat$Binomial<-gsub(Lpi_dat$Binomial,pattern = "_",replacement = " ")

# 1.2.b. Select only terrestrial vertebrate species----
Lpi_dat <- Lpi_dat[Lpi_dat$Class %in% c("Aves","Reptilia","Mammalia","Amphibia"),]
Lpi_dat <- Lpi_dat[!Lpi_dat$Order %in% c("Cetacea"),]

# 2. Plot the populations time series----
# 2.a Get the time-series data ----
Time_series <- names(Lpi_dat)[grep(names(Lpi_dat),pattern = "X")]
pop_stimates <- apply(Lpi_dat[,colnames(Lpi_dat)%in%Time_series],MARGIN =2,FUN=function(x) as.numeric(x))

y_max<-pop_stimates[!is.na(pop_stimates)]%>% log() %>% max() ; y_min<-0

# Built a basic blank plot
time<-Time_series %>% gsub(pattern = "X",replacement = "") %>% as.numeric()
pop<-seq(y_min,y_max,length.out=length(time))

plot(y=pop,x=time,axes=F,type="n",ylab="Log Pop.Stimate",xlab="Years",xlim=c(1950,2020))
axis(1)
axis(2,las=2)

# Color ramp
pal1 <- colorRampPalette(c("navy","skyblue","gold","orange"))
pal1 <-pal1(nrow(pop_stimates))

# Plot time series
for (k in 1:nrow(pop_stimates)){
  
  x<-pop_stimates[k,][!is.na(pop_stimates[k,])] %>% log()
  y<-names(x) %>% gsub(pattern = "X",replacement = "") %>% as.numeric()  
  
  if(length(x)>30){
    lines(y=x,x=y,col=pal1[k],lwd=1.1)  
  }else{
    next()
  }
}

mtext(side=3,adj=0,"Very Messy Plot of Population Time Series on the LPI")

# 2.b Plot the LPI populations ----
# Get the global map information
globMAP <- geodata::world(resolution = 2,level=0,path=td) %>% st_as_sf()

plot(globMAP %>% st_geometry(),col="grey")
Lpi_dat <- st_as_sf(Lpi_dat, coords = c("Longitude","Latitude"), crs = 4326)
points(Lpi_dat,col="tomato")

# 3. Get the number of records of the populations for the range of years ---- 
# time-series records and consecutive values
Records_populations<-function(x,startYear,lastYear){
  
  # We are going to use the ID from x to build the result dataset
  dat_r<-data.frame(ID=x$ID,
                    max_seq=rep(NA,nrow(x)),
                    min_seq=rep(NA,nrow(x)),
                    total_records=rep(NA,nrow(x)),
                    first_year=rep(NA,nrow(x)),
                    last_year=rep(NA,nrow(x)),
                    Zero=rep(NA,nrow(x)))
  
  # Get the number the sequences
  x[x=="NULL"]<-NA
  
  # Progress bar to the function
  print("Getting records summary:")
  progress_bar = txtProgressBar(min=0, max=nrow(x), style = 1, char="=")
  
  ids<-x$ID
  x<-x[,colnames(x)%in%c(paste0("X",startYear:lastYear))]
  
  
  for (j in 1:nrow(x)){
    
    seq_TimeSeries<-data.frame(lengths=rle(!is.na(x[j,paste0("X",startYear:lastYear)])%>%as.vector())$lengths,
                               values=rle(!is.na(x[j,paste0("X",startYear:lastYear)])%>%as.vector())$values)# 
    
    seq_values<-which(!is.na(x[j,]))
    
    dat_r$first_year[j]<-colnames(x)[min(seq_values)] %>% gsub(pattern = "X",replacement = "") %>% as.numeric()
    dat_r$last_year[j]<-colnames(x)[max(seq_values)] %>% gsub(pattern = "X",replacement = "") %>% as.numeric()
    
    
    # dat_r$first_year[j]<-colnames(x)[min(which(!is.na(x[j,])))] %>% gsub(pattern = "X",replacement = "") %>% as.numeric()
    # dat_r$last_year[j]<-colnames(x)[max(which(!is.na(x[j,])))] %>% gsub(pattern = "X",replacement = "") %>% as.numeric()
    
    dat_r$total_records[j]<-sum(!is.na(x[j,paste0("X",startYear:lastYear)]))
    
    dat_r$max_seq[j]<-max(seq_TimeSeries[seq_TimeSeries$values==TRUE,"lengths"])
    dat_r$min_seq[j]<-min(seq_TimeSeries[seq_TimeSeries$values==TRUE,"lengths"])
    
    dat_r$Zero[j]<- c(TRUE %in% c(x[j,paste0("X",startYear:lastYear)]==0))
    
    dat_r$ID[j]<-ids[j]
    
    # Progress bar  
    setTxtProgressBar(progress_bar, value = j)
  }  
  
  close(progress_bar)
  return(dat_r)  
  
}

# 3.2.a Run the function to count the records for each population within our time-period----
Records_Lpi<-Records_populations(x=Lpi_dat %>% st_drop_geometry(),startYear = 1950,lastYear = 2020) # Set the year

head(Records_Lpi)
tail(Records_Lpi)

Records_Lpi[is.infinite(Records_Lpi$max_seq),]<-NA
names(Records_Lpi)[4]

names(Records_Lpi)[4]<-"Total_Natural_Records"

# 3.3 Add the information to the data----
Lpi_dat <- merge(Lpi_dat, Records_Lpi, by = "ID")

selected_pop<-Lpi_dat[Lpi_dat$max_seq>=10,]

# Number of unique species
selected_pop$Binomial %>% unique() %>% length()

# Number of populations
nrow(selected_pop)

# Add the points 
points(selected_pop,col="darkblue")

# 3.3.b Populations trends----
Time_series <- names(selected_pop)[grep(names(Lpi_dat),pattern = "X")]
pop_stimates <- apply(selected_pop[,colnames(selected_pop) %in% Time_series], MARGIN = 1, FUN = function(x) as.numeric(x))


y_max<-pop_stimates[!is.na(pop_stimates)]%>% log() %>% max() ; y_min<-0

# Built a basic blank plot
time<-Time_series %>% gsub(pattern = "X",replacement = "") %>% as.numeric()
pop<-seq(y_min,y_max,length.out=length(time))

plot(y=pop,x=time,axes=F,type="n",ylab="Log Pop.Stimate",xlab="Years",xlim=c(1950,2020))
axis(1)
axis(2,las=2)

# Color ramp
pal1 <- colorRampPalette(c("navy","skyblue","gold","orange"))
pal1 <-pal1(nrow(pop_stimates))
```
*检查一下，是否保留了时间序列数据*
**随机找出一个population查看**
```{r}
grep("^X\\d{4}$", names(selected_pop), value = TRUE)
selected_pop[1, grep("^X\\d{4}$", names(selected_pop))]

```
*下面进行分类，用lm函数进行线性回归，按照斜率分成三类数据*
```{r}
library(tidyverse)

pop_long <- selected_pop %>%
  st_drop_geometry() %>%
  select(ID, Binomial, matches("^X\\d{4}$")) %>%
  pivot_longer(cols = matches("^X\\d{4}$"),
               names_to = "Year", values_to = "Population") %>%
  mutate(
    Year = as.numeric(gsub("X", "", Year)),
    Population = as.numeric(Population)  # ← 关键修复点
  ) %>%
  filter(!is.na(Population))

# 再次检查
glimpse(pop_long)


```
*先把这8326组数提取出来，然后拟合8326个直线，储存他们的斜率（将斜率和id对应储存，然后再分组）*
*查看三个组各自有多少个*
```{r}
# 获取唯一的 population ID 列表
unique_ids <- unique(pop_long$ID)

# 初始化结果列表
results <- vector("list", length(unique_ids))

# 遍历每个 ID
for (i in seq_along(unique_ids)) {
  id_val <- unique_ids[i]
  
  # 提取该 ID 的时间序列
  pop_sub <- pop_long[pop_long$ID == id_val, ]
  
  # 尝试拟合线性模型
  slope_val <- tryCatch({
    model <- lm(Population ~ Year, data = pop_sub)
    coef(model)[2]
  }, error = function(e) NA)
  
  # 存入结果
  results[[i]] <- data.frame(ID = id_val, slope = slope_val)
  
  # 可选：每 1000 个打印一次进度
  if (i %% 1000 == 0) cat("Processed:", i, "\n")
}

# 合并所有结果为数据框
slope_df <- do.call(rbind, results)

# 加入 Trend 分类
slope_df$Trend <- with(slope_df, ifelse(
  is.na(slope), "Unknown",
  ifelse(slope > 0.1, "Increasing",
         ifelse(slope < -0.1, "Decreasing", "Fluctuating"))
))

# 查看统计结果
table(slope_df$Trend)


```
**将 slope_df（包含每个 population 的 Trend 标签）合并回原始数据 selected_pop，就能为所有 population 打上标签，方便你后续筛选或建模使用。**
```{r}
# 将斜率结果（包含 ID 和 Trend）合并回 selected_pop
selected_pop_labeled <- merge(selected_pop, slope_df[, c("ID", "slope", "Trend")], by = "ID")
table(selected_pop_labeled$Trend)      # 看三类数量
head(selected_pop_labeled[, c("ID", "Binomial", "slope", "Trend")])  # 预览前几行

```

```{r}
library(sf)  # 确保 sf 在环境中

# 设置颜色映射
trend_colors <- c("Increasing" = "forestgreen", 
                  "Fluctuating" = "purple", 
                  "Decreasing" = "firebrick")

# 提取时间序列列名和年份
Time_series <- grep("^X\\d{4}$", names(selected_pop_labeled), value = TRUE)
time <- as.numeric(gsub("X", "", Time_series))

# 设置三图并排画
par(mfrow = c(1, 3))

# 遍历三类趋势
for (trend_type in c("Increasing", "Fluctuating", "Decreasing")) {
  
  # 选出该类数据 + 去掉 geometry，防止列表错误
  subset_data <- selected_pop_labeled[selected_pop_labeled$Trend == trend_type, ] %>%
    st_drop_geometry()
  
  # 提取时间序列部分并转换为纯 numeric matrix
  pop_matrix <- subset_data[, Time_series]
  pop_matrix <- apply(pop_matrix, 2, as.numeric)  # 每列转 numeric
  
  # 设置 Y 轴范围
  y_max <- max(log(pop_matrix[!is.na(pop_matrix)]), na.rm = TRUE)
  y_min <- 0
  
  # 空图初始化
  plot(x = time, y = seq(y_min, y_max, length.out = length(time)), 
       axes = FALSE, type = "n", ylab = "Log(Pop.Estimate)", xlab = "Years",
       main = paste0(trend_type, "\n(n = ", nrow(subset_data), ")"), 
       col.main = trend_colors[trend_type])
  
  axis(1)
  axis(2, las = 2)
  
  # 每一条线单独画
  for (k in 1:nrow(pop_matrix)) {
    x_vals <- pop_matrix[k, ]
    valid_idx <- which(!is.na(x_vals))
    if (length(valid_idx) > 10) {
      lines(x = time[valid_idx], y = log(x_vals[valid_idx]), 
            col = trend_colors[trend_type], lwd = 1)
    }
  }
}

```
*将三种趋势的点绘制在世界底图上*
```{r}
# 设置颜色映射
trend_colors <- c("Increasing" = "forestgreen", 
                  "Fluctuating" = "purple", 
                  "Decreasing" = "firebrick")

# 绘制地图底图
plot(globMAP %>% st_geometry(), col = "grey", main = "different Population Trends on World Map（over 10 years）")

# 遍历三类趋势，分层绘制
for (trend_type in names(trend_colors)) {
  
  # 子集数据
  pts <- selected_pop_labeled[selected_pop_labeled$Trend == trend_type, ]
  
  # 添加点
  points(pts, col = trend_colors[trend_type], pch = 16, cex = 0.6)
}

# 添加图例
legend("bottomleft", legend = names(trend_colors),
       col = trend_colors, pch = 16, title = "Trend", bty = "n")

```
```{r}
# 设置三张图布局
par(mfrow = c(1, 3), mar = c(3, 3, 5, 1))  # 顶部留空间给标题

# 遍历三类趋势
for (trend_type in names(trend_colors)) {
  
  # 取出对应趋势的点
  pts <- selected_pop_labeled[selected_pop_labeled$Trend == trend_type, ]
  
  # 绘制地图底图
  plot(globMAP %>% st_geometry(), col = "grey", 
       main = paste0(trend_type, "\n(n = ", nrow(pts), ")"), 
       cex.main = 1.5)
  
  # 添加点（sf对象自动读取geometry）
  points(pts, col = trend_colors[trend_type], pch = 16, cex = 0.6)
}
```


**下面开始剪裁CRU气候数据（温度）**
*先读取数据（nc.gz)*
```{r}
# ---- Step 1: 加载气候数据和物种坐标（geometry） ----

# 加载必要的包
library(terra)
library(sf)

# 设置气候数据路径（请改成你自己的）
cru_path <- "origin data/CRU climate data origin/cru_ts4.09.1901.2024.tmp.dat.nc"

# 读取气候数据（多层 NetCDF 栅格，每层代表一个时间点）
cru_tmp <- terra::rast(cru_path)

# selected_pop 已是 sf 对象，geometry 列已内嵌经纬度坐标
# 直接转换为 SpatVector 用于 terra 提取
# 第一步：重新构建 population_id（用行号来对应 selected_pop 的 ID）


pop_vect <- terra::vect(selected_pop)


```
**然后我们检查一下气候数据的数据格式，发现他并没有以年份命名，每一行有5952个数据说明是5952个月份的数据**
```{r}
# ==== 查看 CRU 数据结构 ====

# 1. 查看栅格本体基本信息
print(cru_tmp)  # 图层数、空间范围、分辨率、投影

# 2. 图层名称（如 tmp_1, tmp_2, ...）
layer_names <- names(cru_tmp)
cat("前10个图层名称：\n")
print(layer_names[1:10])
tail(names(cru_tmp), 10)

# 3. 提取图层对应的时间戳
time_vals <- terra::time(cru_tmp)

cat("\n图层总数（应为5952）：", length(time_vals), "\n")
cat("起始时间戳：", head(time_vals, 3), "\n")
cat("结束时间戳：", tail(time_vals, 3), "\n")

# 4. 可视化前4个栅格图层（可跳过）
plot(cru_tmp[[1:4]])  # 可视化前4个月气温分布

# 将时间戳保存以备后续使用
time_vals[1:5]  # 可打印或 return 出来以供我查看

```
**there are 5952 layers in! and we found 1488layers are tmp, there are 4 variables in **
```{r}
library(terra)

# 设置路径（你已完成）
cru_tmp <- terra::rast(cru_path)

# 提取前 1488 个 tmp 层（每层是一个时间点）
cru_tmp_only <- cru_tmp[[1:1488]]

# 获取时间戳（1488个）
tmp_time_vals <- terra::time(cru_tmp_only)

# 将 sf 对象转为 SpatVector
pop_vect <- terra::vect(selected_pop)

# 进行空间提取
tmp_values <- terra::extract(cru_tmp_only, pop_vect)

# 替换掉 ID，使用 selected_pop$ID
tmp_values$population_id <- selected_pop$ID

# 可选验证：确保一一对应
head(cbind(selected_pop$ID, tmp_values$population_id))

```
```{r}

library(dplyr)
library(tidyr)
library(purrr)
library(progress)

# 初始化进度条
pb <- progress_bar$new(total = nrow(tmp_values), format = "转换中 [:bar] :percent ETA: :eta")

# 构建长表格
temperature_long <- map_dfr(1:nrow(tmp_values), function(i) {
  pb$tick()
  tibble(
    population_id = tmp_values$population_id[i],
    date = tmp_time_vals,
    temperature = as.numeric(tmp_values[i, 2:(1 + length(tmp_time_vals))])  # 从第2列开始是温度
  )
})


```
**test 12389088 =1488(8326)**
```{r}
head(temperature_long)
tail(temperature_long)
str(temperature_long)
length(unique(temperature_long$population_id))  # 是否等于 nrow(selected_pop)

```
**now for every population location we have 1488 tmps for each years, calculate the mean tmps **
```{r}


detach("package:plyr", unload = TRUE)
library(dplyr)

# 创建年份向量（长度为 124 × 8326）
years <- rep(1901:2024, times = length(unique(temperature_long$population_id)))

# 添加行号辅助变量
temperature_long <- temperature_long %>%
  group_by(population_id) %>%
  mutate(year_index = ceiling(row_number() / 12)) %>%  # 每12行为一年
  ungroup()

# 聚合每12行的年平均温度
temperature_long_average <- temperature_long %>%
  group_by(population_id, year_index) %>%
  summarise(mean_temperature = mean(temperature, na.rm = TRUE), .groups = "drop")

# 添加实际年份
temperature_long_average$year <- years

# 最终结果预览
head(temperature_long_average)

```
**现在气候数据已经剪裁完毕了 我们test**
```{r}
# 检查是否是每个种群对应 124 年
table(table(temperature_long_average$population_id))  # 应该大多数是 124

# 检查总行数是否为 8326 * 124
nrow(temperature_long_average) == 124 * 8326  # 应该为 TRUE

```

**现在开始做数据清洗的最后一个阶段，将整理好的物种数据和气候数据分别转化为id对应数据的long_format,首先是物种数据**
```{r}
library(dplyr)
library(tidyr)

# 转为长格式
population_long <- selected_pop %>%
  select(ID, geometry, starts_with("X")) %>%
  pivot_longer(
    cols = starts_with("X"),
    names_to = "year",
    names_prefix = "X",
    values_to = "abundance"
  ) %>%
  mutate(year = as.integer(year)) %>%
  rename(population_id = ID)

# 检查结果
head(population_long)

```
*去除一下物种数据中连续非十年以上的部分变成NA*



```{r}
library(dplyr)
library(data.table)

# 用 data.table 更高效处理连续段落
population_filtered <- population_long %>%
  arrange(population_id, year) %>%
  as.data.table()

# 标记连续非NA段
population_filtered[, run_id := rleid(!is.na(abundance)), by = population_id]

# 统计每段长度，并过滤长度小于10的非NA段
population_filtered[, run_length := .N, by = .(population_id, run_id)]

# 若段落小于10 且 abundance 非NA → 设为 NA
population_filtered[
  run_length < 10 & !is.na(abundance),
  abundance := NA_real_
]

# 去掉辅助列，恢复为 tibble
population_filtered <- as_tibble(population_filtered[, .(population_id, geometry, year, abundance)])

```
*test*
```{r}
check_consecutive <- population_filtered %>%
  group_by(population_id) %>%
  summarise(
    max_non_na_run = {
      r <- rle(!is.na(abundance))
      max(ifelse(r$values, r$lengths, 0))
    }
  ) %>%
  arrange(max_non_na_run)

head(check_consecutive)


```

*第一步先准备好物种数据   population_cleaned*
```{r}
# 第一步：去除 abundance 为 NA 的行
population_clean <- population_filtered %>%
  filter(!is.na(abundance))
```
*检查一下数据，判断一下一个id是否有多段连续超过十年的数据*
```{r}
length(unique(population_clean$population_id))


# 标记每段连续年份
population_check <- population_clean %>%
  select(population_id, year) %>%
  arrange(population_id, year) %>%
  group_by(population_id) %>%
  mutate(gap = year - lag(year, default = first(year) - 1),
         group = cumsum(gap != 1)) %>%
  group_by(population_id, group) %>%
  summarise(segment_length = n(), .groups = "drop") %>%
  group_by(population_id) %>%
  summarise(n_segments_over10 = sum(segment_length >= 10), .groups = "drop") %>%
  filter(n_segments_over10 >= 2)  # 有两段或以上连续10年以上的

# 查看这些异常的 ID
population_check
nrow(population_check)
```
*check后我们发现在population_clean中有162个id是有超过两段连续十年的数据的，这里我们先只保留第一段连续十年的数据*
**将清理后的数据保存为population_clean_reduced**
```{r}
pop_segments <- population_clean %>%
  select(population_id, year) %>%
  arrange(population_id, year) %>%
  group_by(population_id) %>%
  mutate(
    gap = year - lag(year, default = first(year) - 1),
    segment = cumsum(gap != 1)
  ) %>%
  group_by(population_id, segment) %>%
  mutate(segment_length = n()) %>%
  ungroup()

# 找出每个 population_id 第一段 ≥10 年的 segment 值
first_long_segments <- pop_segments %>%
  filter(segment_length >= 10) %>%
  group_by(population_id) %>%
  slice_min(year, with_ties = FALSE) %>%
  select(population_id, segment)

# 保留 population_clean 中对应 segment 的数据
population_clean_reduced <- pop_segments %>%
  inner_join(first_long_segments, by = c("population_id", "segment")) %>%
  select(population_id, year) %>%
  inner_join(population_clean, by = c("population_id", "year"))

# ✅ 验证是否每个 population_id 只剩下一个长区段
check_segments_final <- population_clean_reduced %>%
  arrange(population_id, year) %>%
  group_by(population_id) %>%
  mutate(gap = year - lag(year, default = first(year) - 1),
         segment = cumsum(gap != 1)) %>%
  group_by(population_id, segment) %>%
  summarise(n = n(), .groups = "drop") %>%
  count(population_id)

# 输出验证：是否每个 population_id 只有一段
table(check_segments_final$n)
```
**再次验证已经处理完毕** 
*目前物种数据已经处理完毕，储存为population_clean_reduced*
```{r}
length(unique(population_clean_reduced$population_id))


# 标记每段连续年份
population_check2 <- population_clean_reduced %>%
  select(population_id, year) %>%
  arrange(population_id, year) %>%
  group_by(population_id) %>%
  mutate(gap = year - lag(year, default = first(year) - 1),
         group = cumsum(gap != 1)) %>%
  group_by(population_id, group) %>%
  summarise(segment_length = n(), .groups = "drop") %>%
  group_by(population_id) %>%
  summarise(n_segments_over10 = sum(segment_length >= 10), .groups = "drop") %>%
  filter(n_segments_over10 >= 2)  # 有两段或以上连续10年以上的

# 查看这些异常的 ID
population_check2
nrow(population_check2)
```
**下面开始根据popul*ation_clean_reduced的起止年份-20来裁剪气候数据temperature_long_average**
*得到了气候数据temperature_trimmed_final*
```{r}

# 第一步：确定每个 population_id 的起止年份
pop_years <- population_clean_reduced %>%
  group_by(population_id) %>%
  summarise(
    year_start = min(year),
    year_end = max(year),
    .groups = "drop"
  ) %>%
  mutate(climate_start = year_start - 20)

# 第二步：合并并裁剪气候数据
temperature_trimmed_final <- temperature_long_average %>%
  left_join(pop_years, by = "population_id") %>%
  filter(year >= climate_start & year <= year_end) %>%
  select(population_id, year, mean_temperature)

# ✅ 第三步：验证每个 id 起止年份是否正确
verify_trimmed <- temperature_trimmed_final %>%
  group_by(population_id) %>%
  summarise(
    min_year = min(year),
    max_year = max(year),
    .groups = "drop"
  ) %>%
  left_join(pop_years, by = "population_id") %>%
  mutate(
    check_start = min_year == climate_start,
    check_end = max_year == year_end
  )

# 输出检查是否全部为 TRUE
table(verify_trimmed$check_start, verify_trimmed$check_end)
```
*简单验证一下物种数据和气候数据的行数*
*ok没问题物种数据和气候数据都搞定了*
```{r}
nrow(temperature_trimmed_final)
nrow(population_clean_reduced)
nrow(temperature_trimmed_final)==nrow(population_clean_reduced)+8326*20
```
*为了方便下一步建模，我们将挑选300个id（从之前按照斜率划分的三个组合selected_pop_labeled）*
```{r}
set.seed(12)  # 保证可重复

# 从三个趋势中各抽100个 population ID
sampled_idid <- selected_pop_labeled %>%
  st_drop_geometry() %>%                 # 如果是 sf 对象，先去除 geometry
  group_by(Trend) %>%
  slice_sample(n = 100) %>%
  ungroup() %>%
  select(ID, Trend)
# 查看前几行
head(sampled_idid)
tail(sampled_idid)
```




*下面开始生成最终的物种样本数据*
```{r}
# 直接筛选
population_final <- population_clean_reduced %>%
  filter(population_id %in% sampled_idid$ID)

# 加 trend 信息（match 方法更快更直观）
population_final$Trend <- sampled_idid$Trend[match(population_final$population_id, sampled_idid$ID)]

# 重新排序列
population_final <- population_final %>%
  select(population_id, year, abundance, Trend, geometry)

head(population_final)
tail(population_final)
nrow(population_final)
```

*气候数据*
```{r}
# 同理筛选 + 匹配 trend
temperature_final <- temperature_trimmed_final %>%
  filter(population_id %in% sampled_idid$ID)

temperature_final$Trend <- sampled_idid$Trend[match(temperature_final$population_id, sampled_idid$ID)]

temperature_final <- temperature_final %>%
  select(population_id, year, mean_temperature, Trend)

head(temperature_final)
tail(temperature_final)
nrow(temperature_final)
```
*最后检查无误*
```{r}
nrow(temperature_final)==nrow(population_final)+6000
```
**save as .csv files**
```{r}
# 保存物种数据为 CSV
write.csv(population_final, file = "population_final.csv", row.names = FALSE)

# 保存气候数据为 CSV
write.csv(temperature_final, file = "temperature_final.csv", row.names = FALSE)

```














